【裁判字號】    95,上訴,323
【裁判日期】    950321
【裁判案由】    毒品危害防制條例
【裁判全文】
臺灣高等法院臺中分院刑事判決         95年度上訴字第323號
上  訴  人  臺灣南投地方法院檢察署檢察官
上  訴  人
即  被  告  甲○○
上列上訴人等因被告毒品危害防制條例案件，不服臺灣南投地方
法院94年度訴字第511號，中華民國94年12月26 日第一審判決（
起訴案號：臺灣南投地方法院檢察署94年度毒偵字第904 號，併
辦案號：95年度毒偵字第64號），提起上訴，本院判決如下：
    主  文
原判決撤銷。
甲○○連續施用第一級毒品，累犯，處有期徒刑拾月。
    事  實
一、甲○○前因妨害自由案件，經本院判處有期徒刑七月確定，
    於民國（下同）93年4月3日縮刑期滿執行完畢。且甲○○曾
    因施用第一級毒品案件，經觀察、勒戒後，認有繼續施用毒
    品之傾向，經送強制戒治於93年3月27 日停止戒治付保護管
    束期滿未經撤銷，而視為執行完畢。詎仍不知戒絕，於強制
    戒治執行完畢後五年內，竟基於施用第一級毒品海洛因之概
    括犯意，自94年3月初某日起至94年3月14日某時許止，先後
    在南投縣草屯鎮○○里○○路雙十巷6 號住處，以注射之方
    式，施用第一級毒品海洛因多次，及又自94年9月15 日起至
    94年9月17日8時止，基於同一之概括犯意，以相同之方式在
    上開住處，施用第一級毒品海洛因多次，嗣分別於94年3 月
    14日15時許及94年9月17日16時5分經警採尿送驗，均呈嗎啡
    陽性反應，而查悉上情。
二、案經南投縣政府警察局草屯分局報告臺灣南投地方法院檢察
    署檢察官偵查起訴及移送併辦。
    理  由
一、上揭事實，業據被告甲○○於本院審理時坦承不諱，且被告
    為警查獲後，經採集其尿液送驗結果均呈嗎啡陽性反應，有
    詮昕科技股份有限公司94年4月4日報告編號00000000號、94
    年9月27日報告編號00000000號濫用藥物尿液檢驗報告各1紙
    在卷可稽，被告自白核與事實相符，足以採信，本案事證明
    確，被告犯行足以認定。
二、被告曾因施用第一級毒品案件，經觀察、勒戒後，認有繼續
    施用毒品之傾向，經送強制戒治於93年3月27 日停止戒治付
    保護管束期滿未經撤銷，而視為執行完畢，此有臺灣南投地
    方法院檢察署刑案資料查註紀錄表、全國施用毒品案件紀錄
    表、臺灣高等法院被告前案紀錄表及不起訴處分書影本1 紙
    存卷可參，被告於前開強制戒治執行完畢後五年內，再犯本
    案施用毒品之犯行，依毒品危害防制條例第23條第2 項之規
    定，自應依法論科。
三、按海洛因係毒品危害防制條例第2條第2 項第1款所定之第一
    級毒品，不得非法施用，是核被告所為，係犯毒品危害防制
    條例第10條第1 項之施用第一級毒品罪。被告持有第一級毒
    品之低度行為，應為其施用第一級毒品之高度行為所吸收，
    不另論罪。另被告先後多次施用第一級毒品海洛因之犯行，
    係於緊接之時間，以相同之方法為之，並觸犯構成要件相同
    之罪，顯係基於概括犯意為之，應依連續犯之規定論以一罪
    ，並依法加重其刑。被告前因妨害自由案件，經本院判處有
    期徒刑七月確定，於93年4月3日縮刑期滿執行完畢，有臺灣
    高等法院被告前案紀錄表附卷可證，其於有期徒刑執行完畢
    後，五年以內再犯本件有期徒刑以上之罪，為累犯，應依刑
    法第47條之規定，遞加重其刑。公訴意旨雖只就94年3 月14
    日查獲部分認定被告只施用一次，未及其他，且就併辦之94
    年9月15日起至94年9月17日8 時止之施用第一級毒品海洛因
    一次之事實，雖未經起訴，然此部分與上開已起訴成罪之部
    分，有連續犯之裁判上一罪關係，本院自得併予審理。原審
    就併辦部分，未及併案審判，尚有未洽，檢察官上訴意旨以
    此指摘原判決不當，為有理由，是被告上訴謂原審量刑過重
    ，雖不足採，惟原判決既有可議，即應由本院將原判決撤銷
    改判，爰審酌被告前已因施用毒品犯行經強制戒治，竟仍故
    態復萌，復行施用毒品不輟，及犯後尚能坦承犯行，態度良
    好等一切情狀，量處如主文第二項所示之刑，以資懲儆。
三、據上論斷，應依刑事訴訟法第369條第1項前段，第364條、
    第299條第1項前段，毒品危害防制條例第10條第1 項，刑法
    第11條、第56條、第47條，判決如主文。
本案經檢察官乙○○到庭執行職務。
中    華    民    國    95    年    3    月     21    日
                刑事第三庭  審判長法  官  王  增  瑜
                                  法  官  廖  柏  基
                                  法  官  陳  欣  安
上列正本證明與原本無異。
如不服本判決應於收受送達後十日內向本院提出上訴書狀，其未
敘述上訴之理由者並得於提起上訴後十日內向本院補提理由書（
均須按他造當事人之人數附繕本）。
                                  書記官  阮  正  枝
中    華    民    國    95    年    3     月    22    日
附錄：
毒品危害防制條例第10條第1項
施用第一級毒品者，處六月以上五年以下有期徒刑。
                                                      a


司法院資訊處製作；財團法人民間司法改革基金會備份。
